臺灣臺南地方法院民事裁定
111年度事聲字第19號
異  議  人  吳金華  
代  理  人  蘇文男    指定送達：臺南市○區○○000號信箱
相  對  人  潘聖文  

            潘依欣  
上列當事人間聲請返還擔保金事件，異議人對於本院司法事務官
於民國110年12月29日所為110年度司聲字第625號民事裁定提出
異議，本院裁定如下：
    主  文
異議駁回。
    理  由
一、按當事人對於司法事務官處理事件所為之終局處分，得於處
    分送達後10日之不變期間內，以書狀向司法事務官提出異議
    ；司法事務官認前項異議有理由時，應另為適當之處分；認
    異議為無理由者，應送請法院裁定之；法院認第1項之異議
    為有理由時，應為適當之裁定；認異議為無理由者，應以裁
    定駁回之，民事訴訟法第240條之4第1項前段、第2項及第3
    項定有明文。查異議人於民國110年10月27日具狀聲請返還
    擔保金，經本院司法事務官於同年12月29日以110年度司聲
    字第625號裁定（下稱原裁定）駁回，異議人於111年1月6日
    收受原裁定後，以寄件日期110年1月18號電子信箱收狀寄送
    聲明異議狀，經本院司法事務官於同年3月1日函命異議人於
    文到7日內補正異議狀之簽名或用印正本，異議人於同年3月
    11日收受前開函文，並於同年3月18日具狀補正，經核與前
    揭規定相符，合先敘明。
二、異議意旨略以：異議人前與相對人因債權債務關係，業於10
    8年8月6日經本院核發108年度司執字第64700號債權憑證，
    異議人聲請收取相對人於本院102年度存字第1065號提存款
    新臺幣（下同）158,333元（下稱系爭提存款），卻經本院
    以110年度司聲字第625號裁定駁回。相對人目前均躲起來，
    也找不到人，依其所留下的地址也找不到人出來協調清償債
    務問題，況且相對人因欠多家銀行債務，無法出來處理，才
    會由異議人代位請求收取提存金，爰依法聲明異議云云。並
    聲明：原裁定廢棄。
三、按有下列各款情形之一者，法院應依供擔保人之聲請，以裁
    定命返還其提存物或保證書：一、應供擔保之原因消滅者。
    二、供擔保人證明受擔保利益人同意返還者。三、訴訟終結
    後，供擔保人證明已定20日以上之期間，催告受擔保利益人
    行使權利而未行使，或法院依供擔保人之聲請，通知受擔保
    利益人於一定期間內行使權利並向法院為行使權利之證明而
    未證明者，民事訴訟法第104條第1項定有明文。
四、經查：相對人曾因與第三人蘇文男間之債務人異議之訴事件
    ，依本院102年度聲字第153號裁定提供擔保金，並向本院提
    存所以102年度存字第1065號提存在案等節，有本院102年度
    聲字第153號裁定、102年度存字第1065號提存書在卷可稽，
    上開事實，首堪認定。異議人固然主張其為相對人之債權人
    ，而蘇文男已同意相對人取回系爭提存款，異議人自得代位
    聲請返還系爭提存款云云，並提出蘇文男出具之同意書及印
    鑑證明等件為證。惟查，異議人於聲請狀上係將提存人列為
    相對人，然未提出任何證據釋明本件相對人有何怠於行使系
    爭提存款之情形，縱認異議人聲請本件返還擔保金之真意為
    代位相對人聲請返還系爭提存款，亦未釋明其聲請與民法第
    242條、第234條之規定相符。從而，異議人代位權之要件尚
    有欠缺，其以債權人地位代位行使相對人返還系爭提存款之
    權利，於法未合，原裁定駁回異議人之聲請，核無違誤。聲
    明異議意旨主張其有行使代位之權利，求予廢棄原裁定，為
    無理由，應予駁回。
五、據上論結，本件異議為無理由，爰裁定如主文。 　　
中　　華　　民　　國　　111 　年　　4 　　月　　29　　日
                  民事第四庭  法  官   許育菱
以上正本係照原本作成。
如對本裁定抗告，應於收受裁定正本送達後10日內向本院提出抗
告狀，並應同時繳納裁判費新臺幣1,000元整。
中　　華　　民　　國　　111 　年　　4 　　月　　29　　日
                              書記官   顏珊姍